臺灣高雄地方法院刑事附帶民事訴訟判決　　　　　　九十一年度附民字第一九一號
　　原　　　告　甲○○
　　法定代理人　丙○○
　　被　　　告　乙○○
右列被告因傷害案件（本院九十一年度簡上字第六九號），經原告提起附帶民事訴訟
，請求損害賠償，本院判決如左︰
    主  文
被告應給付原告新台幣參萬元及自民國九十年七月八日起至清償日止，按年息百分之
五計算之利息。
原告其餘之訴駁回。
    事  實
甲、原告方面：
一、聲明：被告應給付原告新台幣（下同）一千萬元及自民國九十年七月八日起至清
    償日止，按年息百分之五計算之利息。
二、陳述：被告乙○○於九十年七月八日下午二時四十分許，在高雄市○○區○○路
    一六九巷二號住處，因搬家問題，竟萌傷害之犯意，出手毆打原告，因而致原告
    受有頭部外傷併左臉頰腫痛、頭皮血腫、左髖骨鈍傷及左上臂鈍傷等傷害，爰依
    法請求慰撫金。
三、證據：提出在職證明書、公司變更登記表、股東名冊為證。
乙、被告方面：
一、聲明：原告之訴駁回。
二、陳述：接受刑事判決，但原告請求之金額不合理。
三、證據：提出營業稅核定稅額繳款書、營利事業登記證各一份為證。
    理  由
一、按附帶民事訴訟之判決，應以刑事訴訟判決所認定之事實為據，刑事訴訟法第五
    百條前段定有明文。經查原告主張被告乙○○於九十年七月八日下午二時四十分
    許，在高雄市○○區○○路一六九巷二號住處，因搬家問題，竟萌傷害之犯意，
    出手毆打原告，因而致原告受有頭部外傷併左臉頰腫痛、頭皮血腫、左髖骨鈍傷
    及左上臂鈍傷等傷害之事實，為被告所不否認，且經本院九十一年度簡上字第六
    九號認定被告有傷害之犯行，並有診斷證明書、本院九十一年度簡上字第六九號
    刑事判決各一份附卷足憑。是原告所主張此部分事實，堪信為真實。
二、再按不法侵害他人之身體、健康、名譽、自由、信用、隱私、貞操或不法侵害其
    他人格法益而情節重大者，被害人雖非財產上之損害，亦得請求賠償相當之金額
    ，民法第一百九十五條第一項定有明文。又負損害賠償責任者，除法律另有規定
    或契約另有訂定外，應回復他方損害發生前之原狀；因回復原狀而應給付金錢者
    ，自損害發生時起加給利息，民法第二百十三條第一、二項亦定有明文。本件被
    告乙○○傷害原告之身體、健康權既經認定，依前揭規定，被告自應對原告負損
    害賠償之責。查原告與被告係具有叔甥關係之人，爰斟酌被告係因原告與其祖母
    發生爭執，被告基於氣憤，始一時失慮出手傷人，另原告為高職畢業，現於得亨
    有限公司派駐高雄捷運擔任文書工作，而被告係國中畢業，本為高雄縣穠豐企業
    股份有限公司負責人，惟目前已無營業，而從事停車場工作，月淨收入約二、三
    萬元等一切情狀及兩造之身份地位、原告所受之傷勢，認為原告請求之慰藉金以
    三萬元為相當。
三、從而原告依據侵權行為法則請求被告賠償三萬元，及自九十年七月八日即傷害時
    起至清償日止，按年息百分之五計算之利息，洵屬正當，應予准許，至於原告超
    過上述部分之請求於法無據，不應准許。
四、據上論結：原告之訴為一部有理由，一部無理由，應依刑事訴訟法第五百零二條
    第一項、第二項，判決如主文。
中      華      民      國      九十一    年      五      月    三十    日
                            臺灣高雄地方法院刑事第四庭
                                審判長法  官  黃  建  榮
                                      法  官  程  克  琳
                                      法  官  楊  國  祥
右為正本，係照原本作成，證明與原本無異。
如不服本判決，並應於送達後二十日內，向本院提出上訴狀。
                                      書記官  陳  怡  真
中    華    民    國      九十一      年      五      月      三十      日
